【裁判字號】    95,簡上,112
【裁判日期】    950628
【裁判案由】    侵權行為損害賠償
【裁判全文】
臺灣板橋地方法院民事判決             95年度簡上字第112號
上  訴  人  乙○○
被上訴人    甲○○
上列當事人間請求侵權行為損害賠償事件，上訴人對於中華民國
95年3月31日本院三重簡易庭95年重簡字第794號第一審判決提起
上訴，經本院於95年6月21日言詞辯論終結，判決如下：
    主  文
上訴駁回。
第二審訴訟費用由上訴人負擔。
    事實及理由
一、被上訴人起訴主張：上訴人係被上訴人之兄之室友，於民國
    （下同）94年7 月17日19時50分許，在台北縣五股鄉○○路
    ○ 段193 巷6 號2 樓，因上訴人懷疑被上訴人將其衣物丟棄
    ，雙方發生口角爭執，上訴人竟基於傷害故意，自客廳中取
    出西瓜刀一把，朝原告砍殺一刀，致被上訴人受有右肩開放
    性傷口之傷害，隨即以「信不信等一下往你身上砍下去」等
    語，恐嚇被上訴人致被上訴人心生畏懼，足生危害於被上訴
    人之生命、身體安全。被上訴人上揭不法犯行業經鈞院判處
    有期徒刑4 月及拘役30日確定在案。原告依民法第184 條第
    1 項前段、第195 條第1 項請求如下：醫療費用：馬偕醫
    院7,09 6元，宜蘭醫院890 元。為促進血筋路暢通、服用大
    七厘散16 ,550 元。精神慰撫金：被上訴人因上訴人之傷
    害及恐嚇行為，自94年7 月17日住院至94年7 月23日，同年
    8 月3 日回診，自8 月10日起復健，每週一次持續至94年10
    月5 日，被上訴人服役之單位無法配合復健時間，惟被上訴
    人發現受傷部份有萎縮現象，靈活度不若以往，出現紅疹現
    象、新陳代謝發生問題，凡此均使被上訴人身心大受打擊，
    故請求精神慰撫金四十萬元。為此，依據侵權行為之法律關
    係，請求上訴人賠償被上訴人424,536 元，及自起訴狀繕本
    送達上訴人翌日（即95年1 月18日）時起至清償日止，按年
    息百5%計算之利息等語。上訴人則抗辯：兩造口角之發生係
    因被上訴人任意將溼淋淋衣物放置上訴人房內床上，且被上
    訴人口出髒話辱罵上訴人，致上訴人一時氣憤持水果刀作勢
    嚇唬被上訴人，詎料被上訴人未閃躲因而受傷，被告主張被
    上訴人與有過失，且被上訴人請求醫療費用大七厘散部分，
    非屬必要性費用，被上訴人僅四次復健記錄，要求40萬元精
    神慰撫金過高，且上訴人正待業中、且無恆產，爰請求駁回
    被上訴人之訴云云。
二、原審認被上訴人醫療費7,986元（包括馬偕醫院7,096元及宜
    蘭醫院890元），中醫藥物16,550元，及精神慰撫金15萬元
    之請求，均有理由，判命上訴人給付174,536元，及自95年1
    月18日起至清償日止按年息5%計算之利息，駁回被上訴人其
    餘之請求（被上訴人敗訴部分未據其聲明不服）。上訴人對
    於原審判決不服，略以：上訴人因本件傷害案件而有刑事前
    科，致工作難找，只能找臨時工，勉強維持生活，而且工資
    很低，負擔住宿費用後，每月結存不足3千元，甚至必須向
    人借貸，目前已積欠負債30萬以上，故上訴請求減輕賠償金
    額及無息分期攤還云云，提起上訴，聲明：(一)原判決不利上
    訴人部分廢棄，(二)上開廢棄部分，被上訴人在第1審簡易之
    訴駁回。被上訴人對於上訴人之上訴，則聲明：上訴駁回。
三、經查被上訴人主張上訴人持刀傷害其右肩，致被上訴人受右
    上臂深部切割傷併肌肉破裂約8Ｘ2.5Ｘ5公分等傷害，並出
    言「信不信等一下往你身上砍下去」恐嚇言詞之事實，業據
    其提出馬偕醫院、行政院衛生署宜蘭醫院診斷證明書各1件
    為證，復為上訴人所不爭執，且上訴人因上開傷害及恐嚇犯
    行，經本院刑事庭以94年度簡字第4200號簡易判決判處上訴
    人有期徒刑4月，拘役30日，亦有上開刑事簡易判決1件在卷
    足憑，自堪信被上訴人之主張為真正。
四、上訴人雖抗辯：因被上訴人將濕衣物置放其房內床上，且出
    口髒話辱罵上訴人云云，惟已據被上訴人所否認，上訴人復
    無法舉證證明被上訴人有將濕衣物置放於上訴人床上，及以
    髒話辱罵上訴人之事實，則上訴人抗辯：被上訴人與有過失
    云云，顯屬不足採信。又上訴人雖另抗辯：因無法維持基本
    生活，請求無息分期攤還云云，惟於法無據，亦不足採信。
五、按因故意或過失，不法侵害他人之權利者，應負損害賠償責
    任；又不法侵害他人之身體、健康者，被害人雖非財產上之
    損害亦得請求賠償相當之金額；民法第184條第1項前段、第
    195條第1項前段分別定有明文。上訴人因故意行為導致被上
    訴人受傷，已如前述，被上訴人自得依上開規定請求上訴人
    負賠償責任。茲審酌被上訴人各項請求如下：
  (一)醫療費部分：
  被上訴人因上訴人侵權行為，醫療費支出7,986元（包括馬
    偕醫院7,096元及宜蘭醫院890元），業據被上訴人提出醫療
    費收據為證，是被上訴人請求此部分之賠償，應予准許。
  中醫藥物16,550元部分：被上訴人主張受傷後須服用大七厘
    散以回復傷害，蓋此等藥品雖屬中醫治療範疇，然係促使傷
    口復原所必須，被上訴人既已舉收據2紙為證，且上訴人於
    本院審理中亦未再對此部分爭執，衡情亦無超出一般生活經
    驗以及醫療所需之程度，此部分請求，自應准許。
  (二)精神慰撫金部分：被上訴人因上訴人之侵權行為而受傷，需
    至醫院治療及復健，兩造年齡均屬青壯之際，因衣服放置等
    些微細故發生爭吵，上訴人竟持刀傷害並出言恐嚇，手段兇
    殘，被上訴人之精神上受有損害，自不待言。本院參酌兩造
    之身分地位及經濟狀況，以及上訴人實際加害情形及被上訴
    人精神上受損害程度等情狀，認為被上訴人請求上訴人賠償
    精神慰撫金15萬元，核屬適當，並無過高之情事。
  (三)綜上所述，上訴人合計應賠償被上訴人174,536元。
六、從而，被上訴人本於侵權行為損害賠償請求權，請求上訴人
    賠償174,536元，及自95年1月18日即起訴狀繕本送達翌日起
    至清償日止，按年息5%計算之利息部分，為有理由，應予准
    許。原審判決上訴人如數給付，並依職權宣告假執行，於法
    並無不合。上訴意旨指摘原判決不當，求予廢棄改判，為無
    理由，應予駁回。
七、據上論結：本件上訴為無理由，依民事訴訟法第436條之1第
    3項、第449條第1項、第78條，判決如主文。
中    華    民    國    95    年    6     月    28    日
                  民事第三庭    審判長法官  陳映如
                                      法官  徐玉玲
                                      法官  何君豪
以上正本證明與原本無異
本件不得上訴
中    華    民    國    95    年    6     月    28    日
                                    書記官  蕭興南


司法院資訊處製作；財團法人民間司法改革基金會備份。
